【裁判字號】    90,訴,1035
【裁判日期】    900524
【裁判案由】    毒品危害防制條例
【裁判全文】
臺灣臺中地方法院刑事判決                九十年度訴字第一０三五號
    公  訴  人  台灣台中地方法院檢察署檢察官
    被      告  甲○○
右列被告因毒品危害防制條例案件，經檢察官提起公訴（九十年度毒偵緝字第一０三
號、九十年度毒偵字第一五四六號），本院判決如左：
    主  文
甲○○連續施用第一級毒品，累犯，處有期徒刑拾月，扣案之第一級毒品海洛因二包
（合計淨重一‧四七公克，包裝重０‧四七公克）沒收銷燬之；又連續施用第二級毒
品，累犯，處有期徒刑陸月，扣案之第二級毒品安非他命一包（含袋重０‧三公克）
沒收銷燬之，玻璃吸食器一個沒收；應執行有期徒刑壹年貳月，扣案之第一級毒品海
洛因二包（合計淨重一‧四七公克，包裝重０‧四七公克）、第二級毒品安非他命一
包（含袋重０‧三公克）沒收銷燬之，玻璃吸食器一個沒收。
    事  實
一、甲○○曾因違反藥事法及麻醉藥品管理條例案件，經台灣高等法院台中分院分別
    判處有期徒刑三年六月、五月（應執行有期徒刑三年八月）及六月，於民國八十
    八年六月十四日假釋期滿執行完畢。並曾因施用毒品案件，依本院八十八年度毒
    聲字第四九四四號裁定送觀察勒戒後，認無繼續施用毒品傾向，由台灣台中地方
    法院檢察署檢察官於八十八年九月一日，以八十八年度毒偵字第二九九號處分不
    起訴。詎仍不知悔改，復基於概括之犯意，自八十九年十一月二日起至九十年三
    月十四日止，連續在台中縣太平市○○村○○路四六巷五號租處等地，利用吸食
    器施用第二級毒品安非他命，約一星期施用一次。另自九十年三月十日至同年月
    十四日止，在台中市○○路、中山路口附近其駕駛之車內等地，以摻入香煙內吸
    食之方式，連續施用第一級毒品海洛因多次。先於八十九年十一月二日十七時許
    ，為警在台中縣太平市○○村○○路四六巷五號查獲在場之林妙如，扣得甲○○
    所有安非他命一包（含袋重０‧三公克）及玻璃吸食器一個，再於九十年三月十
    五日八時十分許，為警在台中市○○路、中山路口查獲甲○○，扣得其所有海洛
    因二包（合計淨重一‧四七公克，包裝重０‧四七公克）。甲○○嗣依本院九十
    年度毒聲字第一三五五號裁定，於九十年三月十五日送觀察勒戒後，認有繼續施
    用毒品傾向。
二、案經台中市警察局第一分局及南投縣警察局草屯分局分別報請台灣台中地方法院
    檢察署檢察官偵查起訴。
    理  由
一、訊據被告甲○○坦承施用第一級毒品海洛因及第二級毒品安非他命等情，並有第
    一級毒品海洛因二包（合計淨重一‧四七公克，包裝重０‧四七公克）、第二級
    毒品安非他命一包（含袋重０‧三公克）、玻璃吸食器一個扣案可稽，又被告於
    九十年三月十五日送台灣台中看守所執行觀察勒戒時，經該所採其尿液送驗結果
    ，鴉片類及安非他命類反應均為陽性，復有濫用藥物尿液檢驗報告影本附卷足憑
    ，被告另雖辯稱伊僅於九十年三月十四日二十三時三十分施用海洛因一次云云，
    惟查被告於警訊時已供陳其最近一次吸食海洛因毒品，係於九十年三月十四日二
    十三時三十分許，九十年三月十日再開始吸食毒品等語，況被告因本案經送觀察
    勒戒後，亦認有繼續施用毒品傾向，顯見其毒癮已深，衡情亦不可能僅施用第一
    級毒品海洛因一次，所辯無非避重就輕之詞，不足採信。再被告前曾因施用毒品
    案件，經依本院八十八年度毒聲字第四九四四號裁定送觀察勒戒，認無繼續施用
    毒品傾向，由台灣台中地方法院檢察署檢察官以八十八年度毒偵字第二九九號處
    分不起訴，而本案經依本院九十年度毒聲字第一三五五號裁定，於九十年三月十
    五日送觀察勒戒後，認有繼續施用毒品傾向，並有台灣台中地方法院檢察署檢察
    官不起訴處分書、聲請書、觀察勒戒執行指揮書、本院刑事裁定及台灣台中看守
    所九十年四月二日九十中所正總字第一一一二號函附有無繼續施用毒品傾向證明
    書在卷足參，事證明確，被告犯行已堪認定。
二、核被告所為，係犯毒品危害防制條例第十條第一項之施用第一級毒品罪及同條第
    二項之施用第二級毒品罪。其持有之低度行為，已為施用之高度行為所吸收，不
    另論罪。而先後多次施用第一級及第二級毒品犯行，時間緊接，罪名同一，顯係
    分別基於概括犯意為之，均為連續犯，應各論以一罪，依法加重其刑。又被告曾
    因違反藥事法及麻醉藥品管理條例案件，經台灣高等法院台中分院分別判處有期
    徒刑三年六月、五月（應執行有期徒刑三年八月）及六月，於八十八年六月十四
    日假釋期滿執行完畢，有台灣台中地方法院檢察署刑案資料查註紀錄可考，五年
    以內再犯有期徒刑以上之上開二罪，均應依法遞加其刑。再所犯上開二罪，犯意
    各別，罪質互異，應予分論併科。爰審酌被告已有違反藥事法及麻醉藥品管理條
    例前科，並曾送觀察勒戒，仍不知悔改，事後坦承上情，態度尚佳及其犯罪動機
    、手段、所生危害等一切情狀，處以如主文所示之刑，並定其應執行刑。扣案之
    第一級毒品海洛因二包（合計淨重一‧四七公克，包裝重０‧四七公克）、第二
    級毒品安非他命一包（含袋０‧三公克），應依毒品危害防制條例第十八條第一
    項前段規定諭知沒收銷燬之。另玻璃吸食器一個，為被告所有，供其吸食安非他
    命之用，則依刑法第三十八條第一項第二款宣告沒收。
據上論斷，應依刑事訴訟法第二百九十九條第一項前段，毒品危害防制條例第十條第
一項、第二項、第十八條第一項前段、刑法第十一條前段、第五十六條、第四十七條
、第三十八條第一項第二款、第五十一條第五款、第九款，判決如主文。
中      華      民      國      九十      年      五    月    二十四    日
                                        法  官  鍾  堯  航
右正本證明與原本無異。
如不服本判決，應於送達後十日內向本院提出上訴狀（須附繕本），上訴於台灣高等
法院台中分院。
      書記官
中      華      民      國      九十      年      五     月   二十四   日
附錄本案論罪科刑法條全文
毒品危害防制條例第十條
施用第一級毒品者，處六月以上五年以下有期徒刑。
施用第二級毒品者，處三年以下有期徒刑。


司法院資訊處製作；財團法人民間司法改革基金會備份。
